el: Τύπος ανοίγματος καρέκλας τουαλέτας: Πλήρες άνοιγμα με κάδο; Καμία; Άνοιγμα με αφαιρούμενο ένθετο; Κοπή σχήματος U; Άλλο
pt-BR: Tipo de abertura do assento sanitário: Abertura completa com balde; Nenhum; Abertura com inserto removível; Recorte em forma de U; Outro
hu: Higiéniai nyílás típusa: Teljes nyílás vödörrel; Egyik sem; Nyílás kivehető betéttel; U alakú kivágás; Egyéb
vi: Loại lỗ bô: Mở toàn bộ với xô; Không có; Mở với phần chèn có thể tháo; Cắt hình chữ U; Khác
nl: Type toiletopening: Volledige opening met emmer; Geen; Opening met verwijderbare inzet; U-vormige uitsparing; Andere
sk-SK: Typ otvoru toaletnej stoličky: Plný otvor s vedrom; Žiadny; Otvor s vyberateľnou vložkou; Výrez v tvare U; Iné
tr: Klozet açıklık türü: Kovalı tam açıklık; Hiçbiri; Çıkarılabilir parçalı açıklık; U şeklinde kesik; Diğer
ru: Тип отверстия туалетного кресла: Полное отверстие с ведром; Нет; Отверстие со съемной вставкой; U-образный вырез; Другой
zh-CN: 便椅开口类型: 带桶全开口; 无; 带可拆卸插件开口; U 形切口; 其他
lt-LT: Tualeto angos tipas: Pilna anga su kibiru; Nėra; Anga su išimamu įdėklu; U formos išpjova; Kita
it: Tipo di apertura del sedia comoda: Apertura completa con secchio; Nessuna; Apertura con inserto rimovibile; Apertura a forma di U; Altro
th: ประเภทช่องเปิดโถส้วม: เปิดเต็มพร้อมถัง; ไม่มี; เปิดพร้อมส่วนถอดออกได้; ตัดเป็นรูปตัวยู; อื่นๆ
zh-TW: 便器開口類型: 全開口附便桶; 無; 可拆卸插件開口; U型開口; 其他
ja: トイレ開口部タイプ: バケツ付きフル開口; なし; 取り外し可能インサート付き開口; U字型カットアウト; その他
de: Toilettenstuhl-Öffnungsart: Volle Öffnung mit Eimer; Keine; Öffnung mit herausnehmbarem Einsatz; U-förmige Aussparung; Sonstiges
bg-BG: Тип отвор на тоалетния стол: Пълен отвор с кофа; Няма; Отвор със сваляема вложка; U-образен изрез; Други
cs: Typ otvoru toaletního křesla: Plný otvor s nádobou; Žádný; Otvor s vyjímatelnou vložkou; Výřez ve tvaru U; Jiné
es: Tipo de abertura del inodoro: Apertura completa con cubo; Ninguno; Apertura con inserto removible; Corte en forma de U; Otros
en: Commode opening type: Full opening with bucket; None; Opening with removable insert; U-shaped cut-out; Other
sl-SI: Vrsta odprtine stranišča: Polna odprtina z vedrom; Brez; Odprtina z odstranljivim vložkom; Izrez v obliki U; Drugo
pl: Typ otworu w krześle toaletowym: Pełny otwór z wiadrem; Brak; Otwór z wyjmowaną wkładką; Wycięcie w kształcie U; Inne
ro-RO: Tip de deschidere scaun de WC: Deschidere completă cu găleată; Niciuna; Deschidere cu inserție detașabilă; Decupaj în formă de U; Altele
da: Toiletstolens åbningstype: Fuld åbning med spand; Ingen; Åbning med aftagelig indsats; U-formet udskæring; Andet
fr: Type d’ouverture de la chaise percée: Ouverture complète avec seau; Aucune; Ouverture avec insert amovible; Découpe en forme de U; Autre
ko: 변기 개구부 유형: 버킷이 있는 전체 개방; 없음; 제거 가능한 삽입물이 있는 개방; U자형 컷아웃; 기타
pt-PT: Tipo de abertura do assento sanitário: Abertura completa com balde; Nenhum; Abertura com inserção removível; Recorte em forma de U; Outro
fi: WC-tuolin aukon tyyppi: Täysi aukko ämpärillä; Ei mitään; Aukko irrotettavalla osalla; U-muotoinen aukko; Muu
sv: Toalettstolsöppningstyp: Helt öppen med hink; Inga; Öppning med avtagbar insats; U-formad urtagning; Övrigt
hr-HR: Vrsta otvora za wc školjku: Potpuni otvor s kantom; Nema; Otvor s uklonjivim umetkom; U-oblik izreza; Ostalo
nb: Toalettstolåpningstype: Full åpning med bøtte; Ingen; Åpning med avtakbart innlegg; U-formet utskjæring; Annet